【裁判字號】    99,訴,489
【裁判日期】    991014
【裁判案由】    毒品危害防制條例
【裁判全文】
臺灣基隆地方法院刑事判決               99年度訴字第489號
公  訴  人  臺灣基隆地方法院檢察署檢察官
被      告  戴夢婷
指定辯護人  本院公設辯護人林富貴
上列被告因違反毒品危害防制條例案件，經檢察官提起公訴（99
年度偵字第2694號），本院判決如下：
    主  文
戴夢婷所犯如附表所示之販賣毒品罪，各處刑、宣告沒收如附表
「宣告刑」欄所示。應執行有期徒刑壹拾年，未據扣案之販賣毒
品所得總計新臺幣肆萬參仟捌佰元，沒收之，如全部或一部不能
沒收時，以其財產抵償之；扣案之電子秤壹台、塑膠藥鏟肆支均
沒收之。
    事  實
一、戴夢婷明知安非他命、K他命分別係毒品危害防制條例第2條
    第2項第2款、第3 款所規定之第二級、第三級毒品，非經許
    可，不得持有、販賣，竟單獨或與真實姓名年籍不詳之成年
    男子、李郁婷共同基於販賣第二級毒品安非他命、及販賣第
    三級毒品K他命以營利之犯意聯絡，以所有之0000000000 號
    行動電話為聯繫工具，分別在如附表所示之時、地，以附表
    所示之價格，販賣第二級毒品安非他命、第三級毒品K 他命
    予附表所示之曹志誠、李伯軍、游筱瑩。嗣經警方於99年5
    月31日下午3 時30分，持臺灣基隆地方法院檢察署檢察官核
    發之拘票，在基隆市○○街216 號前拘提戴夢婷而查獲，並
    扣得安非他命吸食器1組、電子秤1台、塑膠藥鏟4支。
二、案經基隆市警察局第四分局移送臺灣基隆地方法院檢察署檢
    察官偵查後起訴。
    理  由
壹、程序事項：（關於證據能力）
一、按被告以外之人於審判外之陳述，雖不符前4 條之規定，而
    經當事人於審判程序同意作為證據，法院審酌該言詞陳述或
    書面陳述作成時之情況，認為適當者，亦得為證據。當事人
    、代理人或辯護人於法院調查證據時，有第159條第1項不得
    為證據之情形，而未於言詞辯論終結前聲明異議者，視為有
    前項之同意，刑事訴訟法第159條之5定有明文。查本判決下
    列所引用之被告戴夢婷以外之人於審判外之言詞及書面陳述
    ，雖屬傳聞證據，惟被告及其辯護人、檢察官等於審判期日
    ，對本案全部證據之證據能力均不爭執，且於審判期日就本
    院所調查之證據均未主張有刑事訴訟法第159 條不得為證據
    之情形，且均表示「沒有意見」，本院審酌該等證據作成時
    ，亦無不適當之處，依前開規定，均有證據能力，合先敘明
    。
二、另附表所示之通訊監察譯文，係依據本院核發之通訊監察書
    （見偵卷第41頁）所進行之合法通訊監察，符合通訊保障及
    監察法之法定程序，係屬合法取得之證據。且被告及辯護人
    亦同意前開監聽譯文具有證據能力，則上開監聽譯文自亦得
    為證據。
貳、實體事項：
一、認定犯罪事實所憑之證據：
    上開事實，業據被告戴夢婷於本院審理時自白在卷，且據證
    人即向被告購買毒品之曹志誠於警詢、偵訊及本院審理時；
    李伯軍於本院審理時；游筱瑩於警詢及偵訊時；共犯即證人
    李郁婷於警詢及偵訊時證據在卷，並有員警實施通訊監察所
    製作之監聽譯文附卷可佐（相關人證之證言及書證頁碼，詳
    如附表所示），被告之自白核與事實相符，可以採信。綜上
    ，本案事證明確，被告之犯行洵堪認定，應依法論科。
二、論罪科刑：
  (一)按安非他命、K他命分係毒品危害防制條例第2條第2項第2款
    、第3款所定之第二、三級毒品，被告非經許可予以販賣，
    核係犯毒品危害防防制條例第4條第2項之販賣第二級毒品罪
    及同條例第4條第3項之販賣第三級毒品罪。被告就附表編號
    1與不詳成年男性友人、編號2與李郁婷間有犯意聯絡與
    行為分擔，應分別論以共同正犯，被告各次因販賣而持有第
    二級毒品安非他命、第三級毒品K他命之低度行為，各為其
    販賣之高度行為所吸收，均不另論罪。被告如附表編號1
    、所示2次同時販賣第二級毒品安非他命、第三級毒品K他
    命之犯行，各為一行為同時觸犯數罪名，為想像競合犯，各
    應從一重論以販賣第二級毒品罪。被告如附表所示各次販賣
    毒品之行為，犯意各別，行為不同，應予分論併罰。
  (二)次按「犯第四條至第八條之罪於偵查及審判中均自白者，減
    輕其刑。」毒品危害防制條例第17條第2 項定有明文。茲被
    告既於偵查及審判中均自白犯罪，爰依上開規定，就所犯各
    次毒品危害防制條例第4條第2項之販賣第二級毒品罪及同條
    例第4條第3項之販賣第三級毒品罪減輕其刑。再按同為販賣
    毒品之人，其原因動機不一，犯罪情節未必盡同，或有大宗
    運輸者，亦有中、小之分，其販賣行為所造成危害社會之程
    度自屬有異，法律科處此類犯罪，所設之法定最低本刑卻相
    同，不可謂不重。於此情形，倘依其情狀處以相當之有期徒
    刑，即足以懲儆，並可達防衛社會之目的者，自非不可依客
    觀之犯行與主觀之惡性二者加以考量其情狀，是否有可憫恕
    之處，適用刑法第59條之規定酌量減輕其刑，期使個案裁判
    之量刑，能斟酌至當，符合比例原則。經查，被告販賣第二
    、三級毒品，戕害國民健康，助長施用毒品惡習，所為雖實
    屬不該，惟被告經認定販賣毒品次數雖達14次，然對象僅有
    3 人，且每次販賣毒品數量不多，獲利非鉅，所為均係小額
    交易，應係毒品交易之下游，其惡性情節較諸大量走私進口
    或長期販賣毒品之「大盤」、「中盤」毒販多所差異，對於
    他人及國家社會侵害之程度非屬重大，因認被告販賣之犯罪
    情節非重，縱對其科以最低法定刑猶嫌過重，依一般國民生
    活經驗法則，實屬情輕法重，當足引起一般人之同情，顯有
    憫恕之處，爰依刑法第59條規定遞減輕被告各次犯行之刑度
    。
  (三)本院爰審酌被告販賣第二、三級毒品予人施用，使人沉迷毒
    癮而無法自拔，輕則戕害施用者之身心健康，重則引發各種
    犯罪，而為社會治安敗壞之源頭，對於社會平和秩序實有相
    當程度之危害；兼衡量被告素行、生活狀況、智識程度、犯
    罪動機、目的、販賣毒品次數暨其各次數量，併其所得利潤
    、犯後態度等一切情狀，分別就量處如附表「宣告刑」欄所
    示之刑，暨定其應執行刑如主文之所示。
  (四)再按刑罰法令關於沒收之規定，有採職權沒收主義與義務沒
    收主義。職權沒收，指法院就屬於被告所有，並供犯罪所用
    或因犯罪所得之物，仍得本於職權為斟酌沒收與否之宣告，
    例如刑法第38條第1項第2款、第3款、第3項前段等屬之。義
    務沒收，又可分為絕對義務沒收與相對義務沒收二者。前者
    指凡法條規定「不問屬於犯人與否，沒收之」者屬之，法院
    就此等之物，無審酌餘地，除已證明毀滅外，不問屬於犯人
    與否或有無查扣，均應沒收之，例如刑法第38條第1項第1款
    、第200條、第205條、第209條、第219條、第266條第2項、
    毒品危害防制條例第18條第1 項前段等屬之；後者，供犯罪
    所用或因犯罪所得，且以屬於被告所有者為限，始應予以沒
    收，例如毒品危害防制條例第19條第1 項前段、肅清煙毒條
    例第13條第1 項者是（最高法院89年度臺上字第5605號、93
    年度臺上字第2751號判決意旨參照）。次按犯毒品危害防制
    條例第4條至第9條、第12條、第13條或第14條第1項、第2項
    之罪者，其供犯罪所用或因犯罪所得之財物均沒收之，如全
    部或一部不能沒收時，追徵其價額或以其財產抵償之，毒品
    危害防制條例第19條第1 項定有明文；參酌前揭之說明，本
    條當屬相對義務沒收之規定，是其自有刑法第38條第1項第3
    款、第3 項前段規定之適用，即以屬犯人所有者，方得宣告
    沒收。再者，毒品危害防制條例第19條第1 項所稱「追徵其
    價額」者，限於所沒收之物為金錢以外之其他財物而無法沒
    收時，始有追徵其價額之可言，俾使其繳納與原物相當之價
    額，惟倘所得財物為金錢而無法沒收時，當應以其財產抵償
    ，而不生追徵價額之問題（蓋倘犯罪所得之金錢為新臺幣時
    ，因其本身即為我國現行貨幣價值之表示，是自不發生追徵
    其價額之問題）。經查：被告如附表所示販賣第二、三級毒
    品所得均未據扣案，爰依毒品危害防制條例第19條第1 項規
    定，在其所犯如附表所示各次販賣毒品罪項下宣告沒收之，
    如全部或一部不能沒收時，以其財產抵償之。又扣案之電子
    秤1台、塑膠藥鏟4支，係被告作為本件販賣毒品之工具，且
    均為被告所有，亦據其供明在卷，爰依刑法第38條第1項第2
    款規定，在被告所犯如附表所示各次販賣毒品項下，宣告沒
    收之。
  (五)扣案之吸食器1組，雖屬被告所有，然查與本件犯罪事實無
    涉，爰不予宣告沒收，並此敘明。
據上論斷，應依刑事訴訟法第299條第1項前段，毒品危害防制條
例第4條第2項、第3項、第17條第2項、第19條第1項，刑法第11
條、第28條、第55條、第59條、第51條第5款、第38條第1項第2
款，判決如主文。
本案經檢察官陳佳宏到庭執行職務。
中    華    民    國    99    年    10    月    14    日
                  刑事第五庭審判長法  官  齊  潔
                                  法  官  吳佳齡
                                  法  官  王慧惠
以上正本證明與原本無異。
如不服本判決應於收受送達後10日內向本院提出上訴書狀，並應
敘述具體理由；其未敘述上訴理由者，應於上訴期間屆滿後20日
內向本院補提理由書（均須按他造當事人之人數附繕本）「切勿
逕送上級法院」。
中    華    民    國    99    年    10    月    14    日
                                  書記官  李繼業
附錄論罪法條：
毒品危害防制條例第4條
製造、運輸、販賣第一級毒品者，處死刑或無期徒刑；處無期徒
刑者，得併科新臺幣 2 千萬元以下罰金。
製造、運輸、販賣第二級毒品者，處無期徒刑或 7 年以上有期
徒刑，得併科新臺幣 1 千萬元以下罰金。
製造、運輸、販賣第三級毒品者，處 5 年以上有期徒刑，得併
科新臺幣 7 百萬元以下罰金。
製造、運輸、販賣第四級毒品者，處 3 年以上 10 年以下有期
徒刑，得併科新臺幣 3 百萬元以下罰金。
製造、運輸、販賣專供製造或施用毒品之器具者，處 1 年以上
7 年以下有期徒刑，得併科新臺幣 1 百萬元以下罰金。
前五項之未遂犯罰之。
附表：
┌─┬───┬─────┬────────┬───┬────────────────┬────┐
│編│買受人│ 犯罪時間 │   犯罪事實     │行為人│       證   據    一    覽      │ 宣告刑 │
│號│      ├─────┤                │      │                                │        │
│  │      │ 犯罪地點 │                │      │                                │        │
├─┼───┼─────┼────────┼───┼────────────────┼────┤
│1 │曹志誠│98年11月│曹志誠以其095540│戴夢婷│一被告供述                      │戴夢婷販│
│  │      │5日晚上7時│3607號行動電話撥│      │(一)警詢                          │賣第二級│
│  │      │許        │打被告0000000000│      │99年6月1日下午3時48分警詢筆錄 │毒品，處│
│  │      │          │號行動電話連絡購│      │ （99偵2694號卷頁5至9）         │有期徒刑│
│  │      ├─────┤買毒品事宜，相約│      │(二)偵訊                          │貳年，未│
│  │      │基隆市安樂│於左列時、地，被│      │99年6月1日下午9時31分偵訊筆錄 │據扣案之│
│  │      │區老大公廟│告以3000元之代價│      │ （99偵2694號卷頁126至129）     │販賣第二│
│  │      │旁全家便利│同時販售第二級、│      │(三)審訊                          │、三級毒│
│  │      │商店前    │第三級毒品安非他│      │99年6月1日下午1時25分本院訊問 │品所得財│
│  │      │          │命、愷他命各1公 │      │  筆錄（99聲羈66號卷頁6至9）    │物新台幣│
│  │      │          │克予曹志誠。    │      │二證人曹志誠證述                │參仟元沒│
│  │      │          │                │      │(一)警詢                          │收，如全│
│  │      │          │                │      │99年2月12日下午3時35分警詢筆錄│部或一部│
│  │      │          │                │      │  （99偵2694號卷頁10至14）      │不能沒收│
│  │      │          │                │      │(二)偵訊                          │時，以其│
│  │      │          │                │      │99年7月1日上午11時19分偵訊筆錄│財產扺償│
│  │      │          │                │      │  （供前具結）（99偵2694號卷頁  │之。扣案│
│  │      │          │                │      │  167至169）                    │之電子秤│
│  │      │          │                │      │(三)審訊                          │壹台、塑│
│  │      │          │                │      │  99年9月23日本院審判筆錄       │膠藥鏟肆│
│  │      │          │                │      │三98.11.5晚間6時33分03秒、7時14 │支均沒收│
│  │      │          │                │      │  分27秒電話監聽譯文（99偵2694號│。      │
│  │      │          │                │      │  卷頁75反面、76）              │        │
│  │      │          │                │      │四臺灣基隆地方法院98年聲監字453 │        │
│  │      │          │                │      │  號、548號、98年聲監續字第802號│        │
│  │      │          │                │      │  、878號通訊監察書（99偵2694號 │        │
│  │      │          │                │      │  卷頁41至52）                  │        │
│  ├───┼─────┼────────┼───┼────────────────┼────┤
│  │曹志誠│98年11月│曹志誠以其091605│戴夢婷│一被告供述                      │戴夢婷販│
│  │      │8日下午3時│3330號行動電話撥│      │(一)警詢                          │賣第二級│
│  │      │許        │打被告0000000000│      │99年6月1日下午3時48分警詢筆錄 │毒品，處│
│  │      ├─────┤號行動電話連絡購│      │  （99偵2694號卷頁5至9）        │有期徒刑│
│  │      │基隆市安樂│買毒品事宜，相約│      │(二)偵訊                          │貳年，未│
│  │      │區○○路OK│於左列時、地，被│      │99年6月1日下午9時31分偵訊筆錄 │據扣案之│
│  │      │便利商店前│告以3,000 元之代│      │ （99偵2694號卷頁126至129）     │販賣第二│
│  │      │          │價販售第二級、第│      │(三)審訊                          │、三級毒│
│  │      │          │三級毒品安非他命│      │99年6月1日下午1時25分本院訊問 │品所得財│
│  │      │          │、愷他命各1 公克│      │  筆錄（99聲羈66號卷頁6至9）    │物新台幣│
│  │      │          │予曹志誠。      │      │二證人曹志誠證述                │參仟元沒│
│  │      │          │                │      │(一)警詢                          │收，如全│
│  │      │          │                │      │99年2月12日下午3時35分警詢筆錄│部或一部│
│  │      │          │                │      │  （99偵2694號卷頁10至14）      │不能沒收│
│  │      │          │                │      │(二)偵訊                          │時，以其│
│  │      │          │                │      │99年7月1日上午11時19分偵訊筆錄│財產扺償│
│  │      │          │                │      │  （供前具結）（99偵2694號卷頁  │之。扣案│
│  │      │          │                │      │  167至169）                    │之電子秤│
│  │      │          │                │      │(三)審訊                          │壹台、塑│
│  │      │          │                │      │  99年9月23日本院審判筆錄       │膠藥鏟肆│
│  │      │          │                │      │四98.11.8下午2時49分28秒、3時3  │支均沒收│
│  │      │          │                │      │  分30秒、3時11分33秒電話監聽譯 │。      │
│  │      │          │                │      │  文（99偵2694號卷頁79反面）    │        │
│  │      │          │                │      │五臺灣基隆地方法院98年聲監字453 │        │
│  │      │          │                │      │  號、548號、98年聲監續字第802號│        │
│  │      │          │                │      │  、878號通訊監察書（99偵2694號 │        │
│  │      │          │                │      │  卷頁41至52）                  │        │
│  ├───┼─────┼────────┼───┼────────────────┼────┤
│  │曹志誠│98年11月│曹志誠以其091605│戴夢婷│一被告供述                      │戴夢婷共│
│  │      │9日中午12 │3330號行動電話撥│不詳年│(一)警詢                          │同販賣第│
│  │      │時許      │打被告0000000000│籍男性│99年6月1日下午3時48分警詢筆錄 │三級毒品│
│  │      ├─────┤號行動電話連絡購│友人  │    （99偵2694號卷頁5至9）      │，處有期│
│  │      │基隆市安樂│買毒品事宜，相約│      │(二)偵訊                          │徒刑壹年│
│  │      │區○○路二│於左列時、地，被│      │99年6月1日下午9時31分偵訊筆錄 │陸月，未│
│  │      │段金仙便當│告以800元之代價 │      │ （99偵2694號卷頁126至129）     │據扣案之│
│  │      │店前      │販售並由不詳年籍│      │(三)審訊                          │販賣第三│
│  │      │          │男子轉交第三級毒│      │99年6月1日下午1時25分本院訊問 │級毒品所│
│  │      │          │品愷他命1公克予 │      │  筆錄（99聲羈66號卷頁6至9）    │得財物新│
│  │      │          │曹志誠。        │      │二證人曹志誠證述                │台幣捌佰│
│  │      │          │                │      │(一)警詢                          │元沒收，│
│  │      │          │                │      │99年2月12日下午3時35分警詢筆錄│如全部或│
│  │      │          │                │      │  （99偵2694號卷頁10至14）      │一部不能│
│  │      │          │                │      │(二)偵訊                          │沒收時，│
│  │      │          │                │      │99年7月1日上午11時19分偵訊筆錄│以其財產│
│  │      │          │                │      │  （供前具結）（99偵2694號卷頁  │扺償之。│
│  │      │          │                │      │  167至169）                    │扣案之電│
│  │      │          │                │      │(三)審訊                          │子秤壹台│
│  │      │          │                │      │  99年9月23日本院審判筆錄       │、塑膠藥│
│  │      │          │                │      │三98.11.9上午11時56分11秒、下午9│鏟肆支均│
│  │      │          │                │      │  時6分54秒、1時10分27秒、1時32 │沒收。  │
│  │      │          │                │      │  分電話監聽譯文（99偵2694號卷頁│        │
│  │      │          │                │      │  80 反面、81）                 │        │
│  │      │          │                │      │四臺灣基隆地方法院98年聲監字號、│        │
│  │      │          │                │      │  548號、98年聲監續字第802號、  │        │
│  │      │          │                │      │  878號通訊監察書（99偵2694號卷 │        │
│  │      │          │                │      │  頁41至52）                    │        │
│  ├───┼─────┼────────┼───┼────────────────┼────┤
│  │曹志誠│98年12月│曹志誠以其091605│戴夢婷│一被告供述                      │戴夢婷販│
│  │      │15日下午6 │3330號行動電話撥│      │  (一)警詢                        │賣第二級│
│  │      │時許      │打被告0000000000│      │  99年6月1日下午3時48分警詢筆 │毒品，處│
│  │      ├─────┤號行動電話連絡購│      │    錄（99偵2694號卷頁5至9）    │有期徒刑│
│  │      │基隆市南榮│買毒品事宜，相約│      │(二)偵訊                          │貳年。扣│
│  │      │路某友人住│於左列時、地，被│      │99年6月1日下午9時31分偵訊筆錄 │案之電子│
│  │      │處        │告以6500元之代價│      │ （99偵2694號卷頁126至129）     │秤壹台、│
│  │      │          │販售第二級毒品安│      │(三)審訊                          │塑膠藥鏟│
│  │      │          │非他命4公克予曹 │      │99年6月1日下午1時25分本院訊問 │肆支均沒│
│  │      │          │志誠。          │      │  筆錄（99聲羈66號卷頁6至9）    │收。    │
│  │      │          │                │      │二證人曹志誠證述                │        │
│  │      │          │                │      │(一)警詢                          │        │
│  │      │          │                │      │99年2月12日下午3時35分警詢筆錄│        │
│  │      │          │                │      │  （99偵2694號卷頁10至14）      │        │
│  │      │          │                │      │(二)偵訊                          │        │
│  │      │          │                │      │99年7月1日上午11時19分偵訊筆錄│        │
│  │      │          │                │      │  （供前具結）（99偵2694號卷頁  │        │
│  │      │          │                │      │  167至169）                    │        │
│  │      │          │                │      │(三)審訊                          │        │
│  │      │          │                │      │  99年9月23日本院審判筆錄       │        │
│  │      │          │                │      │三98.12.15上午1時33分9秒、1時55 │        │
│  │      │          │                │      │  分3秒、下午4時37分37秒電話監聽│        │
│  │      │          │                │      │  譯文（99偵2694號卷頁114反面至 │        │
│  │      │          │                │      │  115）                         │        │
│  │      │          │                │      │四臺灣基隆地方法院98年聲監字453 │        │
│  │      │          │                │      │  號、548號、98年聲監續字第802號│        │
│  │      │          │                │      │  、878號通訊監察書（99偵2694號 │        │
│  │      │          │                │      │  卷頁41至52）                  │        │
│  ├───┼─────┼────────┼───┼────────────────┼────┤
│  │曹志誠│98年12月│曹志誠以其091605│戴夢婷│一被告供述                      │戴夢婷販│
│  │      │18日15時24│3330號行動電話撥│      │(一)警詢                          │賣第二級│
│  │      │分        │打被告0000000000│      │99年6月1日下午3時48分警詢筆錄 │毒品，處│
│  │      ├─────┤號行動電話連絡購│      │  （99偵2694號卷頁5至9）        │有期徒刑│
│  │      │基隆市南榮│買毒品事宜，相約│      │(二)偵訊                          │貳年，未│
│  │      │路玉山當舖│於左列時、地，被│      │99年6月1日下午9時31分偵訊筆錄 │據扣案之│
│  │      │附近      │告以2,500元之代 │      │ （99偵2694號卷頁126至129）     │販賣第二│
│  │      │          │價販售第二級毒品│      │(三)審訊                          │級毒品所│
│  │      │          │安非他命1公克予 │      │99年6月1日下午1時25分本院訊問 │得財物新│
│  │      │          │曹志誠。        │      │  筆錄（99聲羈66號卷頁6至9）    │台幣貳仟│
│  │      │          │                │      │二證人曹志誠證述                │伍佰元沒│
│  │      │          │                │      │(一)警詢                          │收，如全│
│  │      │          │                │      │99年2月12日下午3時35分警詢筆錄│部或一部│
│  │      │          │                │      │  （99偵2694號卷頁10至14）      │不能沒收│
│  │      │          │                │      │(二)偵訊                          │時，以其│
│  │      │          │                │      │99年7月1日上午11時19分偵訊筆錄│財產扺償│
│  │      │          │                │      │  （供前具結）（99偵2694號卷頁  │之。扣案│
│  │      │          │                │      │  167至169）                    │之電子秤│
│  │      │          │                │      │(三)審訊                          │壹台、塑│
│  │      │          │                │      │  99年9月23日本院審判筆錄       │膠藥鏟肆│
│  │      │          │                │      │三98.12.18下午3時24分36秒、4時53│支均沒收│
│  │      │          │                │      │  分31秒、98.12.19上午12時22分05│。      │
│  │      │          │                │      │  秒、下午9時45分54秒電話監聽譯 │        │
│  │      │          │                │      │  文（99偵2694號卷頁116反面、117│        │
│  │      │          │                │      │  ）                            │        │
│  │      │          │                │      │四臺灣基隆地方法院98年聲監字453 │        │
│  │      │          │                │      │  號、548號、98年聲監續字第802號│        │
│  │      │          │                │      │  、878號通訊監察書（99偵2694號 │        │
│  │      │          │                │      │  卷頁41至52）                  │        │
├─┼───┼─────┼────────┼───┼────────────────┼────┤
│2 │李伯軍│98年10月│李伯軍以其093588│戴夢婷│一被告供述                      │戴夢婷販│
│  │      │30日下午4 │8875號行動電話撥│      │(一)偵訊                          │賣第二級│
│  │      │時50分許  │打被告0000000000│      │99年7月1日上午10時21分偵訊筆錄│毒品，處│
│  │      ├─────┤號行動電話連絡購│      │ （99偵2694號卷頁163至166）     │有期徒刑│
│  │      │基隆市中山│買毒品事宜，相約│      │二證人李伯軍供述                │貳年，未│
│  │      │區○○○路│於左列時、地，被│      │(一)警詢                          │據扣案之│
│  │      │西6碼頭對 │告以5,500 元之代│      │99年6月16日下午7時33分警詢筆錄│販賣第二│
│  │      │面之全家便│價販售第二級毒品│      │  （99偵2694卷頁140至142反面）  │級毒品所│
│  │      │利商店前  │安非他命1公克予 │      │(二)偵訊                          │得財物新│
│  │      │          │李伯軍。        │      │99年6月23日下午4時31分偵訊筆錄│台幣伍仟│
│  │      │          │                │      │ （供前具結）（99偵2694號卷頁154│伍佰元沒│
│  │      │          │                │      │  ）                            │收，如全│
│  │      │          │                │      │三98.10.30下午3時53分36秒、4時7 │部或一部│
│  │      │          │                │      │  分1秒、4時46分40秒電話監聽譯文│不能沒收│
│  │      │          │                │      │  （99偵2694號卷頁143至反面）   │時，以其│
│  │      │          │                │      │四臺灣基隆地方法院98年聲監字453 │財產扺償│
│  │      │          │                │      │  號、548號、98年聲監續字第802號│之。扣案│
│  │      │          │                │      │  、878號通訊監察書（99偵2694號 │之電子秤│
│  │      │          │                │      │  卷頁41至52）                  │壹台、塑│
│  │      │          │                │      │                                │膠藥鏟肆│
│  │      │          │                │      │                                │支均沒收│
│  │      │          │                │      │                                │。      │
│  ├───┼─────┼────────┼───┼────────────────┼────┤
│  │李伯軍│98年11月│李伯軍以其093588│戴夢婷│一被告供述                      │戴夢婷販│
│  │      │3日上午3時│8875號行動電話撥│      │(一)偵訊                          │賣第二級│
│  │      │18分許    │打被告0000000000│      │99年7月1日上午10時21分偵訊筆錄│毒品，處│
│  │      ├─────┤號行動電話連絡購│      │ （99偵2694號卷頁163至166）     │有期徒刑│
│  │      │基隆市安樂│買毒品事宜，相約│      │二證人李伯軍供述                │貳年，未│
│  │      │區北極星汽│於左列時、地，被│      │(一)警詢                          │據扣案之│
│  │      │車旅館313 │告以3,000元之代 │      │99年6月16日下午7時33分警詢筆錄│販賣第二│
│  │      │號房      │價販售第二級毒品│      │  （99偵2694卷頁140至142反面）  │級毒品所│
│  │      │          │安非他命0.8公克 │      │(二)偵訊                          │得財物新│
│  │      │          │予李伯軍。      │      │99年6月23日下午4時31分偵訊筆錄│台幣參仟│
│  │      │          │                │      │ （供前具結）（99偵2694號卷頁154│元沒收，│
│  │      │          │                │      │  ）                            │如全部或│
│  │      │          │                │      │三98.11.3上午1時54分20秒、2時10 │一部不能│
│  │      │          │                │      │  分21秒、2時11分11秒、3時18分8 │沒收時，│
│  │      │          │                │      │  秒電話監聽譯文（99偵2694號卷頁│以其財產│
│  │      │          │                │      │  143反面）                     │扺償之。│
│  │      │          │                │      │四臺灣基隆地方法院98年聲監字453 │扣案之電│
│  │      │          │                │      │  號、548號、98年聲監續字第802號│子秤壹台│
│  │      │          │                │      │  、878號通訊監察書（99偵2694號 │、塑膠藥│
│  │      │          │                │      │  卷頁41至52）                  │鏟肆支均│
│  │      │          │                │      │                                │沒收。  │
│  │      │          │                │      │                                │        │
│  ├───┼─────┼────────┼───┼────────────────┼────┤
│  │李伯軍│98年11月│李伯軍以其093588│戴夢婷│一被告供述                      │戴夢婷共│
│  │      │5日晚間7時│8875號行動電話撥│李郁婷│(一)偵訊                          │同販賣第│
│  │      │48分許    │打被告0000000000│      │99年7月1日上午10時21分偵訊筆錄│二級毒品│
│  │      ├─────┤號行動電話連絡購│      │ （99偵2694號卷頁163至166）     │，處有期│
│  │      │基隆市中山│買毒品事宜，相約│      │(二)審訊                          │徒刑貳年│
│  │      │區○○○路│於左列時、地，被│      │99年6月1日下午1時25分本院訊問 │，未據扣│
│  │      │中油加油站│告以5,000元之代 │      │  筆錄（99聲羈66號卷頁6至9）    │案之販賣│
│  │      │後面停車場│價販售並由李郁婷│      │二證人李伯軍供述                │第二級毒│
│  │      │          │轉交第二級毒品安│      │(一)警詢                          │品所得財│
│  │      │          │非他命1公克予李 │      │99年6月16日下午7時33分警詢筆錄│物新台幣│
│  │      │          │伯軍。          │      │  （99偵2694卷頁140至142反面）  │伍仟元沒│
│  │      │          │                │      │(二)偵訊                          │收，如全│
│  │      │          │                │      │99年6月23日下午4時31分偵訊筆錄│部或一部│
│  │      │          │                │      │ （供前具結）（99偵2694號卷頁154│不能沒收│
│  │      │          │                │      │  ）                            │時，以其│
│  │      │          │                │      │三證人李郁婷證述                │財產扺償│
│  │      │          │                │      │(一)警詢                          │之。扣案│
│  │      │          │                │      │99年6月1日中午12時10分警詢筆錄│之電子秤│
│  │      │          │                │      │  （99偵2694號卷頁27至29）      │壹台、塑│
│  │      │          │                │      │(二)偵訊                          │膠藥鏟肆│
│  │      │          │                │      │99年6月23日下午4時31分偵訊筆錄│支均沒收│
│  │      │          │                │      │  （供前具結）（99偵2694號卷頁  │。      │
│  │      │          │                │      │  151至152）                    │        │
│  │      │          │                │      │四98.11.05下午5時10分08秒、6時52│        │
│  │      │          │                │      │  分34秒、7時8分39秒、7時30分6秒│        │
│  │      │          │                │      │  、7時43分監聽譯文（99偵2694號 │        │
│  │      │          │                │      │  卷頁144至反面）               │        │
│  │      │          │                │      │五臺灣基隆地方法院98年聲監字453 │        │
│  │      │          │                │      │  號、548號、98年聲監續字第802號│        │
│  │      │          │                │      │  、878號通訊監察書（99偵2694號 │        │
│  │      │          │                │      │  卷頁41至52）                  │        │
│  ├───┼─────┼────────┼───┼────────────────┼────┤
│  │李伯軍│98年11月│李伯軍以其093588│戴夢婷│一被告供述                      │戴夢婷販│
│  │      │11日上午6 │8875號行動電話撥│      │(一)偵訊                          │賣第二級│
│  │      │時42分    │打被告0000000000│      │99年7月1日上午10時21分偵訊筆錄│毒品，處│
│  │      ├─────┤號行動電話連絡購│      │ （99偵2694號卷頁163至166）     │有期徒刑│
│  │      │基隆市中山│買毒品事宜，相約│      │二證人李伯軍供述                │貳年，未│
│  │      │區○○○路│於左列時、地，被│      │(一)偵訊                          │據扣案之│
│  │      │西6碼頭對 │告以5,500元之代 │      │99年6月23日下午4時31分偵訊筆錄│販賣第二│
│  │      │面全家便利│價販售第二級毒品│      │ （供前具結）（99偵2694號卷頁154│級毒品所│
│  │      │商店前    │安非他命1公克予 │      │  ）                            │得財物新│
│  │      │          │李伯軍。        │      │三98.11.11上午5時53分36秒、6時37│台幣伍仟│
│  │      │          │                │      │  分26秒、6時42分、7時43分監聽譯│伍佰元沒│
│  │      │          │                │      │  文（99偵2694號卷頁144反面）   │收，如全│
│  │      │          │                │      │四臺灣基隆地方法院98年聲監字453 │部或一部│
│  │      │          │                │      │  號、548號、98年聲監續字第802號│不能沒收│
│  │      │          │                │      │  、878號通訊監察書（99偵2694號 │時，以其│
│  │      │          │                │      │  卷頁41至52）                  │財產扺償│
│  │      │          │                │      │                                │之。扣案│
│  │      │          │                │      │                                │之電子秤│
│  │      │          │                │      │                                │壹台、塑│
│  │      │          │                │      │                                │膠藥鏟肆│
│  │      │          │                │      │                                │支均沒收│
│  │      │          │                │      │                                │。      │
│  ├───┼─────┼────────┼───┼────────────────┼────┤
│  │李伯軍│98年11月│李伯軍以其093588│戴夢婷│一被告供述                      │戴夢婷販│
│  │      │24日晚上10│8875號行動電話撥│      │(一)偵訊                          │賣第二級│
│  │      │時40分許  │打被告0000000000│      │99年7月1日上午10時21分偵訊筆錄│毒品，處│
│  │      ├─────┤號行動電話連絡購│      │ （99偵2694號卷頁163至166）     │有期徒刑│
│  │      │基隆市中山│買毒品事宜，相約│      │二證人李伯軍供述                │貳年，未│
│  │      │區○○○路│於左列時、地，被│      │(一)警詢                          │據扣案之│
│  │      │中油加油站│告以3,500 元之代│      │99年6月16日下午7時33分警詢筆錄│販賣第二│
│  │      │後面停車場│價販售第二級毒品│      │  （99偵2694卷頁140至142反面）  │級毒品所│
│  │      │          │安非他命0.5公克 │      │二證人李伯軍供述                │得財物新│
│  │      │          │予李伯軍。      │      │(一)偵訊                          │台幣參仟│
│  │      │          │                │      │99年6月23日下午4時31分偵訊筆錄│伍佰元沒│
│  │      │          │                │      │ （供前具結）（99偵2694號卷頁154│收，如全│
│  │      │          │                │      │  ）                            │部或一部│
│  │      │          │                │      │三98.11.24下午4時19分48秒、4時  │不能沒收│
│  │      │          │                │      │  39分9秒、10時00分08秒、10時31 │時，以其│
│  │      │          │                │      │  分36秒電話監聽譯文（99偵2694號│財產扺償│
│  │      │          │                │      │  卷頁147至反面）               │之。扣案│
│  │      │          │                │      │四臺灣基隆地方法院98年聲監字453 │之電子秤│
│  │      │          │                │      │  號、548號、98年聲監續字第802號│壹台、塑│
│  │      │          │                │      │  、878號通訊監察書（99偵2694號 │膠藥鏟肆│
│  │      │          │                │      │  卷頁41至52）                  │支均沒收│
│  │      │          │                │      │                                │。      │
│  ├───┼─────┼────────┼───┼────────────────┼────┤
│  │李伯軍│98年12月│李伯軍以其093588│戴夢婷│一被告供述                      │戴夢婷販│
│  │      │2日上午4時│8875號行動電話撥│      │(一)偵訊                          │賣第二級│
│  │      │55分許    │打被告0000000000│      │99年7月1日上午10時21分偵訊筆錄│毒品，處│
│  │      ├─────┤號行動電話連絡購│      │ （99偵2694號卷頁163至166）     │有期徒刑│
│  │      │基隆市崇德│買毒品事宜，相約│      │二證人李伯軍供述                │貳年，未│
│  │      │路上某涼亭│於左列時、地，被│      │(一)偵訊                          │據扣案之│
│  │      │          │告以3,500 元之代│      │99年6月23日下午4時31分偵訊筆錄│販賣第二│
│  │      │          │價販售第二級毒品│      │ （供前具結）（99偵2694號卷頁154│級毒品所│
│  │      │          │安非他命0.5公克 │      │  ）                            │得財物新│
│  │      │          │予李伯軍。      │      │三98.12.2上午2時2分53秒、4時28分│台幣參仟│
│  │      │          │                │      │  17秒、4時35分28秒、4時38分22秒│伍佰元沒│
│  │      │          │                │      │  電話監聽譯文（99偵2694號卷頁  │收，如全│
│  │      │          │                │      │  148）                         │部或一部│
│  │      │          │                │      │四臺灣基隆地方法院98年聲監字453 │不能沒收│
│  │      │          │                │      │  號、548號、98年聲監續字第802號│時，以其│
│  │      │          │                │      │  、878號通訊監察書（99偵2694號 │財產扺償│
│  │      │          │                │      │  卷頁41至52）                  │之。扣案│
│  │      │          │                │      │                                │之電子秤│
│  │      │          │                │      │                                │壹台、塑│
│  │      │          │                │      │                                │膠藥鏟肆│
│  │      │          │                │      │                                │支均沒收│
│  │      │          │                │      │                                │。      │
│  ├───┼─────┼────────┼───┼────────────────┼────┤
│  │李伯軍│98年12月│李伯軍以其242245│戴夢婷│一被告供述                      │戴夢婷販│
│  │      │8日晚間9時│29號行動電話撥打│      │(一)偵訊                          │賣第二級│
│  │      │許        │被告0000000000號│      │99年7月1日上午10時21分偵訊筆錄│毒品，處│
│  │      ├─────┤行動電話連絡購買│      │ （99偵2694號卷頁163至166）     │有期徒刑│
│  │      │基隆市中山│毒品事宜，相約於│      │二證人李伯軍供述                │貳年，未│
│  │      │區○○○路│左列時、地，被告│      │(一)偵訊                          │據扣案之│
│  │      │西6碼頭對 │以3,000元之代價 │      │99年6月23日下午4時31分偵訊筆錄│販賣第二│
│  │      │面之全家便│販售第二級毒品安│      │ （供前具結）（99偵2694號卷頁154│級毒品所│
│  │      │利商店前  │非他命0.5公克予 │      │  ）                            │得財物新│
│  │      │          │李伯軍。        │      │三98.12.8上午12時7分18秒、5時32 │台幣參仟│
│  │      │          │                │      │  分45秒、下午5時33分41秒、6時5 │元沒收，│
│  │      │          │                │      │  分48秒、6時6分45秒、下午8時5分│如全部或│
│  │      │          │                │      │  44秒、8時59分8秒電話監聽譯文（│一部不能│
│  │      │          │                │      │  99偵2694號卷頁148至149）      │沒收時，│
│  │      │          │                │      │四臺灣基隆地方法院98年聲監字453 │以其財產│
│  │      │          │                │      │  號、548號、98年聲監續字第802號│扺償之。│
│  │      │          │                │      │  、878號通訊監察書（99偵2694號 │扣案之電│
│  │      │          │                │      │  卷頁41至52）                  │子秤壹台│
│  │      │          │                │      │                                │、塑膠藥│
│  │      │          │                │      │                                │鏟肆支均│
│  │      │          │                │      │                                │沒收。  │
│  │      │          │                │      │                                │        │
│  ├───┼─────┼────────┼───┼────────────────┼────┤
│  │李伯軍│98年12月│李伯軍以其093588│戴夢婷│一被告供述                      │戴夢婷販│
│  │      │11日上午6 │8875號行動電話撥│      │(一)偵訊                          │賣第二級│
│  │      │時30分許  │打被告0000000000│      │99年7月1日上午10時21分偵訊筆錄│毒品，處│
│  │      ├─────┤號行動電話連絡購│      │ （99偵2694號卷頁163至166）     │有期徒刑│
│  │      │基隆市崇德│買毒品事宜，相約│      │二證人李伯軍供述                │貳年，未│
│  │      │路上某涼亭│於左列時、地，被│      │(一)偵訊                          │據扣案之│
│  │      │          │告以3,000元之代 │      │99年6月23日下午4時31分偵訊筆錄│販賣第二│
│  │      │          │價販售第二級毒品│      │ （供前具結）（99偵2694號卷頁154│級毒品所│    │
│  │      │          │安非他命0.5公克 │      │  ）                            │得財物新│
│  │      │          │予李伯軍。      │      │三98.12.11上午5時23分37秒、6時22│台幣參仟│
│  │      │          │                │      │  分44秒電話監聽譯文            │參沒收，│
│  │      │          │                │      │  （99偵2694號卷頁149）         │如全部或│
│  │      │          │                │      │四臺灣基隆地方法院98年聲監字453 │一部不能│
│  │      │          │                │      │  號、548號、98年聲監續字第802號│沒收時，│
│  │      │          │                │      │  、878號通訊監察書（99偵2694號 │以其財產│
│  │      │          │                │      │  卷頁41至52）                  │扺償之。│
│  │      │          │                │      │                                │扣案之電│
│  │      │          │                │      │                                │子秤壹台│
│  │      │          │                │      │                                │、塑膠藥│
│  │      │          │                │      │                                │鏟肆支均│
│  │      │          │                │      │                                │沒收。  │
├─┼───┼─────┼────────┼───┼────────────────┼────┤
│3 │游筱瑩│99年2月某 │被告與游筱瑩相約│戴夢婷│一被告供述                      │戴夢婷販│
│  │      │日某時許  │於左列時、地，被│      │(一)偵訊                          │賣第二級│
│  │      │          │告以2,500元之代 │      │99年6月1日晚間9時31分偵訊筆錄 │毒品，處│
│  │      ├─────┤價販售第二級毒品│      │ （99偵2694號卷頁128）          │有期徒刑│
│  │      │被告戴夢婷│安非他命1公克予 │      │(二)審訊                          │貳年，未│
│  │      │基隆市中山│游筱瑩。        │      │99年6月1日下午1時25分本院訊問 │據扣案之│
│  │      │區○○路  │                │      │  筆錄（99聲羈66號卷頁6至9）    │販賣第二│
│  │      │168巷6弄10│                │      │二證人游筱瑩證述                │級毒品所│
│  │      │號2樓樓下 │                │      │(一)警詢                          │得財物新│
│  │      │          │                │      │99年5月31日晚間7時47分警詢筆錄│台幣貳仟│
│  │      │          │                │      │  （99偵2694號卷頁23至25反面）  │伍佰元沒│
│  │      │          │                │      │(二)偵訊                          │收，如全│
│  │      │          │                │      │99年6月23日下午4時31分偵訊筆錄│部或一部│
│  │      │          │                │      │ （供前具結）（99偵2694號卷頁153│不能沒收│
│  │      │          │                │      │  ）                            │時，以其│
│  │      │          │                │      │三游筱瑩指認被告戴夢婷          │財產扺償│
│  │      │          │                │      │   （99偵2694號卷頁26）         │之。扣案│
│  │      │          │                │      │                                │之電子秤│
│  │      │          │                │      │                                │壹台、塑│
│  │      │          │                │      │                                │膠藥鏟肆│
│  │      │          │                │      │                                │支均沒收│
│  │      │          │                │      │                                │。      │
└─┴───┴─────┴────────┴───┴────────────────┴────┘

司法院資訊處製作；財團法人民間司法改革基金會備份。
